臺灣桃園地方法院刑事判決
110年度交簡上字第310號
上  訴  人  
即  被  告  陳清淮



上列上訴人即被告因公共危險案件，不服本院中華民國110年9月
30日所為110年度桃交簡字第2255號第一審刑事簡易判決（聲請
簡易判決處刑書案號：110年度偵字第16941號），提起上訴，本
院管轄之第二審合議庭判決如下︰
    主  文
上訴駁回。
    事實及理由
一、本件經本院管轄之第二審合議庭審理結果，認原審簡易判決
    以被告陳清淮所為，係犯刑法第185條之3第1項第1款之駕駛
    動力交通工具而有吐氣所含酒精濃度達每公升0.25毫克以上
    情形罪，判處被告有期徒刑2月，併科罰金新臺幣（下同）2
    萬元，並諭知有期徒刑如易科罰金、罰金如易服勞役，均以
    1,000元折算1日。經核其認事用法俱無違誤，量刑亦甚妥適
    ，應予維持。除補充被告於本院第二審審理中亦坦承其前開
    酒後駕車之犯行外（見本院110年度交簡上字第310號卷第46
    頁），其餘引用附件原審判決書所記載之事實、證據及理由
    。
二、被告上訴意旨略以：因現在經濟不景氣，其無上班，原審判
    太重，其無法負擔罰金，希望判輕云云（見本院110年度交
    簡上字第310號卷第13頁、第41頁）。　　
三、按關於刑之量定及緩刑之宣告，係實體法上賦予法院得為自
    由裁量之事項，倘其未有逾越法律所規定之範圍，或濫用其
    權限，即不得任意指摘為違法（最高法院72年台上字第6696
    號判例、75年台上字第7033號判例、85年度台上字第2446號
    判決意旨參照）。復按量刑輕重屬實體法賦予法院之自由裁
    量權，此等職權之行使，在求具體個案不同情節之妥適，倘
    法院於量刑時，已以行為人之責任為基礎，並斟酌刑法第57
    條各款所列情狀，而未逾越法定範圍，又無明顯濫權情形，
    即不得任意指為違法（最高法院101年度台上字第1250號判
    決意旨參照）。原審以本件事證明確，認被告犯刑法第185
    條之3第1項第1款之駕駛動力交通工具而有吐氣所含酒精濃
    度達每公升0.25毫克以上情形罪，審酌酒醉駕車致車毀人亡
    之情時有所聞，政府對酒後嚴禁駕車一節復迭經宣導，詎被
    告仍輕忽己身安危、枉顧公眾安全，於服用酒類後經換算呼
    氣酒精濃度達每公升1.135毫克之狀態下仍騎乘車牌號碼000
    -000號普通重型機車上路，漠視法律禁令、危害行車安全，
    足見其心存僥倖、法治觀念薄弱，惡性非輕，並兼衡其於本
    次酒後駕車途中，因酒後操控能力欠佳，自撞路旁電線桿之
    犯罪所生危害，暨其坦承犯行之犯後態度，又前並無任何刑
    事犯罪前科，此有臺灣高等法院被告前案紀錄表1份在卷足
    參，素行尚佳，及本次服用酒類經換算之吐氣所含酒精濃度
    竟高達每公升1.135毫克之犯罪情節程度，併其智識程度、
    生活狀況、素行情形及其他一切情狀，量處被告有期徒刑2
    月，併科罰金2萬元，並諭知有期徒刑如易科罰金、罰金如
    易服勞役之折算標準，其認事用法並無違法或不當，量刑亦
    屬妥適，本院認原審認事、用法並無違誤，亦已依本件個案
    事由而加以審酌刑之輕重，未逾越法定刑度、比例及公平原
    則。而被告上訴意旨所陳之理由，均未具體指摘原判決有何
    不法及違誤，且原審綜合本件被告飲酒後駕駛動力交通工具
    之犯罪情節、犯罪所生之危害，及其智識程度、經濟狀況暨
    犯後態度等一切情狀，量處上開刑度，並無失當，難認原審
    判決有何違誤之處，被告空言指摘原審量刑過重云云，非有
    理由。至於被告於本院第二審審理中雖供稱其飲酒完畢後有
    先從大興西路的餐廳牽行車牌號碼000-000號普通重型機車
    ，是到了寶山街因為想說離住處很近了才開始騎乘上開機車
    等語（見本院110年度交簡上字第310號卷第45頁），惟被告
    於110年3月5日警詢時供稱：我於110年2月28日22時許，在
    桃園市桃園區南平路某不詳地址飲酒，我喝高梁，數量只有
    Shot杯的半杯多一點，飲酒後，我於3月1日0時許開始駕車
    要回家等語（見臺灣桃園地方檢察署110年度偵字第16941號
    卷，下稱偵卷，第12頁），由被告警詢之供述，可見被告於
    距離案發較近時之警詢並未提及其飲酒後有先牽行機車後，
    到寶山街時方開始騎乘機車之情；而被告於110年8月9日偵
    查時供稱：我於110年2月28日晚間10時許，在桃園市桃園區
    南平路某不詳地址飲用高梁，友人先載我回家，我於110年3
    月1日凌晨0時許騎車上路等語（見偵卷第55頁至第56頁），
    參酌被告前揭偵訊時之供詞，可知被告於偵訊時所述友人載
    其回家後，其之後騎乘機車，與於本院第二審審理中供稱其
    飲酒完畢後先從大興西路之餐廳牽行機車，復在寶山街騎乘
    機車之案發過程前後不一，審酌被告於警詢時之供詞距離案
    發時間較近，記憶較為清晰，且受外界干擾、影響陳述之可
    能性甚低，而被告於本院第二審審理時方提出前揭辯詞，且
    並未提出相關證據以實其本院第二審審理中所述，是被告此
    處所述，並不可採，附此敘明。
四、綜上所述，被告上訴意旨仍執前詞，指摘原審判決不當，為
    無理由，應予駁回其上訴。　　　　
據上論斷，應依刑事訴訟法第455條之1第1項、第3項、第368條
、第373條，判決如主文。
本案經檢察官楊挺宏聲請簡易判決處刑，經檢察官范玟茵到庭執
行職務。
中　　華　　民　　國　　111 　年　　1 　　月　　26　　日
                  刑事第三庭  審判長法  官  謝順輝
                                    法  官  林莆晉
                                    法  官  呂秉炎
以上正本證明與原本無異。
不得上訴。
　　　　　　　　　　　　　　　      書記官　曾雋行
中　　華　　民　　國　　111 　年　　1 　　月　　26　　日

附件：
臺灣桃園地方法院刑事簡易判決
110年度桃交簡字第2255號
聲　請　人　臺灣桃園地方檢察署檢察官
被　　　告　陳清淮　男　民國00年00月00日生
                    身分證統一編號：Z000000000號
                    住金門縣○○鄉○○村00鄰○○00號
                    居桃園市○○區○○○○街00號5樓
上列被告因公共危險案件，經檢察官聲請以簡易判決處刑（110
年度偵字第16941號），本院判決如下：
    主      文
陳清淮駕駛動力交通工具而有吐氣所含酒精濃度達每公升零點貳
伍毫克以上情形，處有期徒刑貳月，併科罰金新臺幣貳萬元，有
期徒刑如易科罰金，罰金如易服勞役，均以新臺幣壹仟元折算壹
日。
    事實及理由
一、本件犯罪事實及證據，均引用檢察官聲請簡易判決處刑書之
    記載（如附件聲請書）。
二、核被告所為，係犯刑法第185 條之3 第1 項第1 款之駕駛動
    力交通工具而有吐氣所含酒精濃度達每公升0.25毫克以上情
    形罪。爰審酌酒醉駕車致車毀人亡之情時有所聞，政府對酒
    後嚴禁駕車一節復迭經宣導，詎被告仍輕忽己身安危、枉顧
    公眾安全，於服用酒類後經換算呼氣酒精濃度達每公升1.13
    5 毫克之狀態下仍騎乘車牌號碼000-000 號普通重型機車上
    路，漠視法律禁令、危害行車安全，足見其心存僥倖、法治
    觀念薄弱，惡性非輕，並兼衡其於本次酒後駕車途中，因酒
    後操控能力欠佳，自撞路旁電線桿之犯罪所生危害，暨其坦
    承犯行之犯後態度，又前並無任何刑事犯罪前科，此有臺灣
    高等法院被告前案紀錄表1 份在卷足參，素行尚佳，及本次
    服用酒類經換算之吐氣所含酒精濃度竟高達每公升1.135 毫
    克之犯罪情節程度，併其智識程度、生活狀況、素行情形及
    其他一切情狀，量處如主文所示之刑，並諭知有期徒刑如易
    科罰金、罰金如易服勞役之折算標準。
三、據上論斷，應依刑事訴訟法第449 條第1 項前段、第3 項、
    第454 條第2 項，逕以簡易判決處刑如主文。
四、如不服本判決，應於判決送達後20日內，向本院提出上訴狀
    （應附繕本），上訴於本院合議庭。
本案經檢察官楊挺宏聲請簡易判決處刑。
中    華    民    國   110    年    9     月    30    日
                  刑事第十六庭法  官  林蕙芳
以上正本證明與原本無異。
如不服本判決，應於判決送達後20日內向本院提出上訴狀（應附
繕本）。
                              書記官  陳忠順
中    華    民    國   110    年    10    月    4     日
附錄本案論罪科刑法條：
中華民國刑法第185條之3
駕駛動力交通工具而有下列情形之一者，處 2 年以下有期徒刑
，得併科 20 萬元以下罰金：
一、吐氣所含酒精濃度達每公升零點二五毫克或血液中酒精濃度
    達百分之零點零五以上。
二、有前款以外之其他情事足認服用酒類或其他相類之物，致不
    能安全駕駛。
三、服用毒品、麻醉藥品或其他相類之物，致不能安全駕駛。
因而致人於死者，處 3 年以上 10 年以下有期徒刑；致重傷者
，處 1 年以上 7 年以下有期徒刑。
曾犯本條或陸海空軍刑法第 54 條之罪，經有罪判決確定或經緩
起訴處分確定，於五年內再犯第 1 項之罪因而致人於死者，處
無期徒刑或 5 年以上有期徒刑；致重傷者，處 3 年以上 10 年
以下有期徒刑。
┌──┐
│附件│
└──┘
臺灣桃園地方檢察署檢察官聲請簡易判決處刑書
110年度偵字第16941 號
    被      告  陳清淮  男  59歲（民國00年00月00日生）
                        住金門縣○○鄉○○村00鄰○○00號
                        居桃園市○○區○○○○街00號5樓
                        國民身分證統一編號：Z000000000號
上列被告因公共危險案件，業經偵查終結，認為宜聲請以簡易判
決處刑，茲將犯罪事實及證據並所犯法條分敘如下：
        犯罪事實
一、陳清淮於民國110 年2 月28日晚間10時許，在桃園市桃園區
    南平路某不詳地址處飲用高梁酒，明知飲酒後已不得駕駛動
    力交通工具，仍基於酒後駕駛動力交通工具之犯意，於110
    年3 月1 日凌晨0 時許，自該處騎乘車牌號碼000 —JCJ 號
    普通重型機車上路。嗣於110 年3 月1 日凌晨0 時19分許，
    行經桃園市○○區○○街000 號前，不慎自撞路旁電線桿後
    人車倒地受傷，並經送醫急診，嗣經醫院急診室人員於同日
    凌晨1 時36分許對其抽血檢查，檢出血液中所含酒精濃度為
    227.0 mg/dL （換算呼氣酒精濃度測定值為每公升1.135 豪
    克）。
二、案經桃園市政府警察局桃園分局報告偵辦。
        證據並所犯法條
一、上揭犯罪事實，業據被告陳清淮於警詢及偵訊中坦承不諱，
    復有敏盛綜合醫院一般生化報告單、桃園市政府警察局舉發
    違反道路交通管理事件通知單、道路交通事故現場圖、道路
    交通事故調查報告表（一）、（二）、現場照片9 張及交通
    事故當事人駕籍資料各1 份在卷可稽，被告犯嫌應堪認定。
二、核被告所為，係犯刑法第185 條之3 第1 項第1 款之公共危
    險罪嫌。
三、依刑事訴訟法第451條第1項聲請逕以簡易判決處刑。
    此  致
臺灣桃園地方法院
中    華    民    國   110    年    8   月      27    日
                              檢察官      楊挺宏
本件正本證明與原本無異
中    華    民    國   110    年    9    月      8    日
                              書記官      蔡欣潔
附記事項：
本件係依刑事訴訟法簡易程序辦理，法院簡易庭得不傳喚被告、
輔佐人、告訴人、告發人等出庭即以簡易判決處刑；被告、被害
人、告訴人等對告訴乃論案件如已達成民事和解而要撤回告訴或
對非告訴乃論案件認有受傳喚到庭陳述意見之必要時，請即另以
書狀向簡易法庭陳述或請求傳訊。
參考法條：
中華民國刑法第185條之3
駕駛動力交通工具而有下列情形之一者，處2 年以下有期徒刑，
得併科20萬元以下罰金：
一、吐氣所含酒精濃度達每公升零點二五毫克或血液中酒精濃度
    達百分之零點零五以上。
二、有前款以外之其他情事足認服用酒類或其他相類之物，致不
    能安全駕駛。
三、服用毒品、麻醉藥品或其他相類之物，致不能安全駕駛。
因而致人於死者，處3 年以上10年以下有期徒刑；致重傷者，處
1 年以上7 年以下有期徒刑。
曾犯本條或陸海空軍刑法第54條之罪，經有罪判決確定或經緩起
訴處分確定，於五年內再犯第1 項之罪因而致人於死者，處無期
徒刑或5 年以上有期徒刑；致重傷者，處3 年以上10年以下有期
徒刑。